臺灣高等法院刑事裁定
110年度聲字第4306號
聲  請  人
即 受 刑人  陳憲銘



上列被告因聲明異議案件，本院裁定如下：
    主  文
聲請駁回。
    理  由
一、聲請意旨略以：聲請人即受刑人陳憲銘因犯施用毒品等罪，
    有二裁判上以上之罪，如附表一（即本院109年度聲字第123
    3號裁定附表編號1至15所示各罪）、二（即本院109年度聲
    字第3660號附表編號6至9所示各罪）所示各罪，皆為裁判前
    所犯，依刑法第50條、51條、52條規定，皆可適用數罪併罰
    ，爰聲請將上開各罪重新排列組合，定應執行刑等語。
二、經查：
(一)受刑人以檢察官執行之指揮為不當者，固得依刑事訴訟法第
    484 條規定向諭知該裁判之法院聲明異議。惟由聲請人所提
    之聲明異議狀理由欄內容觀之，其並未指出對於檢察官何種
　　執行指揮不當聲明異議，而係主張法院應將如附表一編號1至15及附表二編號6至9所示各罪合併定應執行刑。從而，本件聲請人提出上開書狀之真意，顯非認檢察官執行指揮有何不當而提出聲明異議，而係向法院聲請將其所犯如附表一編號1至15及附表二編號6至9所示案件合併定應執行刑，合先敘明。
(二)聲請人因犯如附表一所示之案件經判處罪刑確定後，本院於民國109年4月10日以109年度聲字第1233號裁定，就其所犯如附表一所示案件定應執行有期徒刑7年4月確定。又聲請人因犯如附表二所示之案件經判處罪刑確定後，本院於同年9月18日以109年度聲字第3660號裁定，就其所犯如附表二所示案件定應執行有期徒刑10年6月確定，有本院被告前案紀錄表及上開裁定書各1份在卷可稽（見本院卷第10至16、36、42、46至49頁）。
(三)依刑法第53條應依刑法第51條第5款之規定，定其應執行之
    刑者，由該案犯罪事實最後判決之法院之檢察官，聲請該法
    院裁定之；前項定其應執行之刑者，受刑人或其法定代理人
    、配偶，亦得請求前項檢察官聲請之，刑事訴訟法第477條
    第1、2項定有明文。依上開規定，僅檢察官有聲請法院定應
    執行刑之權限，受刑人僅得請求檢察官向法院聲請。是聲請
    人如認其尚有其他應定執行刑之情事，僅能依上開規定，請
    求檢察官合併向法院重新聲請，聲請人逕向本院聲請另定應
    執行刑，於法未合，應予駁回。
三、據上論斷，依刑事訴訟法第220條，裁定如主文。
中　　華　　民　　國　　110 　年　　11　　月　　12　　日
                  刑事第二庭    審判長法　官  遲中慧
                                      法　官  李世華
                                      法　官  楊志雄
以上正本證明與原本無異。
如不服本裁定，應於收受送達後五日內向本院提出抗告狀。
                                      書記官  林昱廷
中　　華　　民　　國　　110 　年　　11　　月　　12　　日